【裁判字號】    95,易,1015
【裁判日期】    950720
【裁判案由】    竊盜
【裁判全文】
臺灣高雄地方法院刑事判決              95年度易字第1015號
公  訴  人  臺灣高雄地方法院檢察署檢察官
被      告  丙○○
上列被告因竊盜案件，經檢察官提起公訴（95年度偵字第11586
號、95年度偵緝字第1273號），本院改依簡式審判程序審理，判
決如下：
    主  文
丙○○連續犯結夥攜帶兇器毀壞門扇竊盜罪，累犯，處有期徒刑
壹年。扣案之一字型起子、手電筒各壹支及未扣案之鐵撬、螺絲
起子各壹支，均沒收。
    事  實
一、丙○○前因妨害自由案件，經最高法院以90年度台上字第72
    0 號判決，判處有期徒刑7 月確定；又因竊盜等案件，經臺
    灣屏東地方法院以89年度易字第835 號判決，判處有期徒刑
    6 月、8 月，應執行有期徒刑1 年1 月確定；復因毒品危害
    防制條例案件，經臺灣屏東地方法院以89年度屏簡字第489
    號判決，判處有期徒刑4 月確定，並經臺灣屏東地方法院以
    90年度聲字第744 號裁定，就上開案件定應執行刑為有期徒
    刑2 年；再因竊盜案件，經臺灣高等法院高雄分院以90年度
    上易字第1788號判決，判處有期徒刑5 月確定，而與上開定
    應執行刑部分接續執行，於民國91年8 月21日假釋出監，嗣
    於92年8 月7 日假釋期滿執行完畢。詎仍不知悔改，竟基於
    意圖為自己不法所有之概括犯意，連續於：
(一)、94年11月4 日，與戴竹抱、戴憲龍、黃冠銘（以上3 人均另
    案審理中）共同基於前開犯意及毀損之犯意聯絡，4 人共乘
    前由戴竹抱向超越小客車租賃有限公司（下稱超越公司）承
    租之車牌號碼XX-4146 號自用小客車，至乙○○位於高雄縣
    橋頭鄉○○○段1204地號之寵物養殖場，確認該處無人後，
    駕駛該車前往乙○○位於高雄市楠梓區○○○路1 之1 號之
    住處，由戴憲龍留待該處監視乙○○行蹤，丙○○、戴竹抱
    、黃冠銘則再共乘前開車輛，於同日夜間6 時許，返回至上
    揭寵物養殖場，由丙○○持其所有、客觀上足供為兇器使用
    之鐵撬、螺絲起子各1 支，先撬壞該養殖場之鐵門，致令不
    堪使用，而將之打開進入該養殖場，再破壞養殖場內木門旁
    之玻璃，致令不堪使用，並由破損處伸手打開木門進入，嗣
    渠3 人即共同以徒手搬運之方式，竊取該養殖場內、屬乙○
    ○所有之吉娃娃犬17隻、瑪爾濟斯犬16隻、白博美犬6 隻、
    牛頭梗2 隻、約克夏犬1 隻及西施犬2 隻，共計44隻犬隻得
    手，並隨即於同日夜間9 時許，由丙○○將前開犬隻載往溫
    政祥（另案審理中）位於屏東縣九如鄉○○村○○○段214
    之12地號之鱉魚養殖場，將該等犬隻交與溫政祥代為販售，
    並由溫政祥先交付新臺幣（下同）5 萬餘元與丙○○，其餘
    尾款雙方則約定待犬隻轉售後再行收取。丙○○得款後，即
    與其餘3 人分取該等款項，其中戴竹抱得款2 萬元、戴憲龍
    及黃冠銘則各分得5000元，剩餘金額則歸丙○○所有。嗣經
    警調取前開養殖場附近監視錄影帶後，循線查悉上情，並在
    溫政祥處起獲吉娃娃犬10隻、瑪爾濟斯犬12隻、白博美犬5
    隻、牛頭梗2 隻、約克夏犬1 隻及西施犬1 隻（業經發還乙
    ○○）。
(二)、95年4 月21日凌晨2 時30分許，在高雄縣仁武鄉○○村○○
    ○路107 號前，見洪勝利所有之車牌號碼YV-9819 號自用小
    貨車車門未上鎖，遂打開該車車門，並持其所有、客觀上足
    供為兇器使用之一字型起子及手電筒各1 支，進入該車內欲
    竊取洪勝利所有之汽車音響，適為巡邏員警發現而未遂，並
    扣得上開一字型起子及手電筒各1 支，因而知悉上情。
二、案經乙○○訴由高雄縣政府警察局岡山分局，及高雄縣政府
    警察局仁武分局報請臺灣高雄地方法院檢察署檢察官偵查起
    訴。
    理  由
一、按本件被告丙○○所犯係死刑、無期徒刑、最輕本刑為3 年
    以上有期徒刑以外之罪，其於準備程序就前揭被訴事實為有
    罪之陳述，經受命法官告知簡式審判程序之旨，並聽取其與
    公訴人意見後，本院認無不得或不宜改依簡式審判程序進行
    之處，爰依刑事訴訟法第273 條之1 第1 項、第284 條之1
    ，裁定本件由受命法官獨任進行簡式審判程序，合先敘明。
二、前揭犯罪事實，業據被告於本院審理中坦承不諱，核與共犯
    戴憲龍（見警1 卷第3 至11頁、偵1 卷第18頁、偵3 卷第7
    、8 頁）、黃冠銘（見警1 卷第12至18頁、偵1 卷第46、47
    頁、偵3 卷第10頁）、戴竹抱（見警1 卷第19至23頁、偵2
    卷第52、61、62頁）、證人溫政祥（見警1 卷第24至29頁、
    偵3 卷第15、16頁）於警詢、偵訊中所述情節，及證人乙○
    ○（見警1 卷第30至39頁）、證人即超越公司人員劉建明（
    見警1 卷第40至43頁）、證人洪勝利（見警2 卷第6 、7 頁
    ）於警詢中所陳內容相符，並有乙○○出具之贓物認領保管
    單（見警1 卷第59頁）、高雄縣政府警察局岡山分局現場勘
    察報告（見警1 卷第69至74頁）（上開被告以外之人於審判
    外所為之言詞或書面陳述，因本件已改行簡式審判程序，依
    刑事訴訟法第159 條第2 項之規定，應具有證據能力）、小
    客車租賃契約（見警1 卷第67頁）、現場相片（見警1 卷第
    75至79頁、第85至91頁、警2 卷第16至18頁）在卷可稽，及
    一字型起子、手電筒各1 支扣案足憑，則被告前開自白顯與
    事實相符，堪以採信。本件事證明確，被告上揭犯行，洵堪
    認定。
三、論罪科刑部分
(一)、按行為後法律有變更者，適用行為時之法律。但行為後之法
    律有利於行為人者，適用最有利於行為人之法律，刑法第2
    條第1 項定有明文。查被告行為後，刑法業於95年7 月1 日
    修正公布施行，而修正後之刑法第33條第5 款規定「罰金：
    新臺幣1000元以上，以百元計算之」，與修正前之刑法第33
    條第5 款規定「罰金：1 元以上」相較，刑法分則中關於有
    罰金刑之規定者，在修法前最低度之法定刑係銀元1 元即新
    臺幣3 元（至罰金罰鍰提高標準條例第1 條，係關於最高度
    刑提高之規定，尚與最低度刑無關），而在修法後則係新臺
    幣1000元，比較修正前後之規定，修正後之規定較不利於行
    為人，是若行為人所犯罪行之法定刑有罰金刑者，即應依刑
    法第2 條第1 項前段規定，依行為人行為時即修正前之規定
    處斷（至亦於95年7 月1 日施行之刑法施行法第1 條之1 之
    規定，僅係規範如何將刑法分則罰金刑之單位由「銀元」轉
    換為「新臺幣元」，未就各該分則之實際內涵加以變更，尚
    不生新舊法比較之問題）。本件被告所犯刑法第354 條之罪
    ，其法定刑中有罰金刑，揆諸上開說明，自應適用修正前之
    規定處斷。次按，刑法第321 條第1 項第3 款之攜帶兇器竊
    盜罪，係以行為人攜帶兇器竊盜為其加重條件，此所謂兇器
    ，其種類並無限制，凡客觀上足對人之生命、身體、安全構
    成威脅，具有危險性之兇器均屬之，且祇須行竊時攜帶此種
    具有危險性之兇器為已足，並不以攜帶之初有行兇之意圖為
    必要（最高法院79年臺上字第5253號判例足資參照），被告
    持以為前開犯行所持之鐵撬、螺絲起子及一字型起子，其中
    一字型起子係為金屬材質，並有相當之長度，有其相片在卷
    可佐（見警2 卷第17頁），而上開鐵撬、螺絲起子雖未扣案
    ，但既足以破壞前揭養殖場之鐵門，顯見其係質地堅硬、且
    有相當長度之物，該等鐵撬、螺絲起子及一字型起子，客觀
    上均足對人之生命、身體、安全構成威脅，要屬兇器無訛。
    是核被告前開犯罪事實(一)所為，係犯刑法第321 條第1 項第
    2 款、第3 款、第4 款之結夥攜帶兇器毀壞門扇竊盜罪及修
    正前刑法第354 條之毀損罪（此部分公訴意旨之起訴事實雖
    有記載，然於所犯法條漏未論列）；其前開犯罪事實(二)所為
    ，係犯刑法第321 條第2 項、第1 項第3 款之攜帶兇器竊盜
    未遂罪。
(二)、被告與戴竹抱、戴憲龍、黃冠銘間，就上開犯罪事實(一)所示
    犯行，有犯意聯絡及行為分擔，為共同正犯。至前開刑法修
    正時，雖於第28條將「正犯」之定義，由「2 人以上共同實
    施犯罪之行為者」修正為「2 人以上共同實行犯罪之行為者
    」，然此一修正，對實務上「共同正犯」之意涵不生影響（
    參見該條修法說明），是不生新舊法比較之問題，附此敘明
    。
(三)、按刑法第56條連續犯之規定，業於前開刑法修正時刪除，此
    刪除雖非犯罪構成要件之變更，但顯已影響行為人刑罰之法
    律效果，自屬法律有所變更，而比較新、舊法結果，被告上
    開2 次竊盜犯行倘予分論併罰，顯較將之以連續犯論以一罪
    不利，是若該等竊盜犯行得依舊法論以連續犯時，自應依刑
    法第2 條第1 項前段規定，以舊法規定處斷。次按，上開刑
    法之修正，亦刪除舊法第55條關於牽連犯之規定。本件被告
    所犯上開竊盜、毀損犯行，若認具有牽連犯之關係，依修正
    前之規定，應從一重罪處斷；而依修正後之刑法，則應予分
    論併罰。比較新舊法之規定，修正後之規定未有利於被告，
    依刑法第2 條第1 項前段之規定，應適用舊法關於牽連犯之
    規定處斷。查本件被告先後2 次竊盜犯行，時間緊接，犯罪
    構成要件相同，顯係基於概括犯意為之，揆諸上開說明，應
    依修正前刑法第56條連續犯之規定，以情節較重之結夥攜帶
    兇器毀壞門扇竊盜罪論以一罪，並加重其刑。被告所犯上開
    竊盜、毀損2 罪，有方法目的之牽連關係，依據前揭說明，
    應依修正前刑法第55條規定，從一重之連續結夥攜帶兇器毀
    壞門扇竊盜罪處斷。
(四)、被告有如犯罪事實欄所載之上揭前科紀錄，有臺灣高等法院
    被告前案紀錄表及臺灣高雄地方法院檢察署被告之刑案資料
    查註紀錄表在卷可稽，而前開刑法修正時，對於累犯規定亦
    有修正，然本件被告不論依刑法修正前後之規定，均成立累
    犯，故應依刑法第2 條第1 項前段之規定，適用修正前刑法
    第47條規定加重其刑，並遞加重之。
(五)、爰審酌被告為貪圖不法利益，竟擅自竊取他人財物，所為實
    不足取，然念及其犯後坦承犯行，態度良好，復參以其所竊
    取物品之價值，及造成被害人所受損害程度等一切情狀，量
    處如主文所示之刑，以資懲儆。
(六)、前述之一字型起子、手電筒、鐵撬、螺絲起子各1 支，均係
    被告所有，供其為上開犯行所用之物，業據被告於本院審理
    中陳述明確，雖其中之鐵撬、螺絲起子各1 支並未扣案，然
    尚無證據證明其已滅失，爰依刑法第38條第1 項第2 款之規
    定，均併予宣告沒收。
據上論斷，應依刑事訴訟法第273 條之1 第1 項、第284 條之1
、第299 條第1 項前段，刑法第2 條第1 項前段、第28條、第32
1 條第1 項第2 款、第3 款、第4 款、第38條第1 項第2 款，修
正前刑法第56條、第354 條、第55條、第47條，罰金罰鍰提高標
準條例第1 條前段，判決如主文。
本案經檢察官甲○○到庭執行職務。
中    華    民    國    95    年    7     月    20    日
                  刑事第五庭    法  官 陳君杰
以上正本證明與原本無異。
如不服本判決，應於判決送達後10日內，向本院提出上訴狀。
中    華    民    國    95    年    7     月    20    日
                                書記官 陳昱良
附錄本案論罪科刑法條：
刑法第320 條第1 項
意圖為自己或第三人不法之所有，而竊取他人之動產者，為竊盜
罪，處5 年以下有期徒刑、拘役或500 元以下罰金。
刑法第321 條
犯竊盜罪而有左列情形之一者，處6 月以上、5 年以下有期徒刑
：
一  於夜間侵入住宅或有人居住之建築物、船艦或隱匿其內而犯
    之者。
二  毀越門扇、牆垣或其他安全設備而犯之者。
三  攜帶兇器而犯之者。
四  結夥三人以上而犯之者。
五  乘火災、水災或其他災害之際而犯之者。
六  在車站或埠頭而犯之者。
前項之未遂犯罰之。
刑法第354 條
毀棄、損壞前二條以外之他人之物或致令不堪用，足以生損害於
公眾或他人者，處2 年以下有期徒刑、拘役或500 元以下罰金。


司法院資訊處製作；財團法人民間司法改革基金會備份。
